臺灣臺北地方法院交通事件裁定　　　　　　　　　　九十年度交聲字第一０一二號
　　異議人即
　　受處分人　甲○○
右列受處分人因違反道路交通管理處罰條例案件，對於臺北市交通事件裁決所中華民
國九十年九月二十四日所為之處分（原處分案號：北市裁三字第駕裁２２－Ａ000
00000號），聲明異議，本院裁定如左：
    主      文
原處分撤銷。
甲○○不罰。
    理      由
一、本件原處分機關略以：受處分人即異議人甲○○所有車號ＲＯ—４５６９號自用
    小客車，於九十年七月二十四日十時二十四分許，在臺北市○○○路、新生南路
    口之道路上未緊靠道路路邊右側臨時停車，經臺北市政府警察局大安分局交通分
    隊（下稱舉發機關）員警以受處分人所有該部車號汽車停放位置有違反道路交通
    管理處罰條例第五十五條第四款規定之行為當場拍照採證後，逕行掣單舉發，嗣
    受處分人於舉發通知單上所載應到案日期前向原處分機關申訴，經原處分機關請
    舉發機關調查結果，仍認受處分人有前開違規行為，原處分機關乃依前揭道路交
    通管理處罰條例第五十五條第四款規定於九十年九月二十四日裁處異議人罰鍰新
    臺幣（下同）六百元。
二、受處分人聲明異議意旨略以：受處分人在舉發時地，可能因前方塞車，沒有移動
    ，併排停車時，與路邊距離不會如此之大等語，經查：本件舉發機關所本之證據
    無非舉發違反道路交通管理事件通知單（下稱舉發通知單）一紙，經警員在該紙
    舉發通知單違規事實欄載稱「併排臨時停車」等語，並有二幀採證照片可憑，但
    依本件採證照片內容所示，被舉發自用小客車附近之人、車雖有變動，但仍無足
    顯示受處分人在該址所待時間久暫，異議意旨辯稱前車未動，而受處分人所有被
    舉發自用小客車在後方等待等節，尚非無據，本件又無其他證據可以辨明受被舉
    發自用小客車確在該址臨時停車，或作其他具體情況之判斷，尚難遽認受處分人
    確有在舉發時地違規臨時停車等事實。
三、綜上所述，原處分機關所認定受處分人有違反道路交通管理處罰條例之行為，其
    所本以裁罰之證據資料，尚未足以辨認其所認定之違規事實，而別無其他積極之
    客觀補強證據得以證明受處分人確有違反前揭道路交通管理處罰條例第五十五條
    第四款規定之行為，此外復查無其他積極證據足以證明受處分人有原處分機關所
    認定之前開違規行為，自應作對受處分人有利之認定，原處分機關對受處分人為
    前開裁決，即難認為允當，受處分人之異議為有理由，應由本院將原處分撤銷，
    改諭知受處分人不罰，以資適法。
四、據上論斷，應依道路交通案件處理辦法第二十條前段，裁定如主文。
中      華      民      國    九十一    年      二      月    二十七    日
                                    臺灣臺北地方法院交通法庭
        法  官  黃程暉
右正本證明與原本無異
如不服本裁定應於送達後五日內向本院提出抗告狀
                                        書記官  張華瓊
中      華      民      國    九十一    年      三      月      六      日
